【裁判字號】    90,訴,359
【裁判日期】    900731
【裁判案由】    家庭暴力之傷害等
【裁判全文】
臺灣屏東地方法院刑事判決                            九十年度訴字第三五九號
    公  訴  人  臺灣屏東地方法院檢察署檢察官
    被      告  丙○○
右被告因妨害家庭暴力之傷害等案件，經檢察官提起公訴（九十年度偵字第三一七一
號）本院判決如左：
    主  文
丙○○傷害直系血親尊親屬之身體，處有期徒刑月，如易科罰金，以參佰元折算壹
日；又傷害人之身體，處有期徒刑貳月，如易科罰金，以佰元折算壹日。應執行有
期徒刑肆月，如易科罰金，以參佰元折算壹日。
    事  實
一、丙○○為乙○○○之子，平日不思孝順，於民國九十年五月十六日十六時三十分
    許起在外飲酒，至同日十九時許飲酒完畢返回其屏東縣潮州鎮○○里○○路五六
    之三號住處後，即在上址毀損屋內之物品（毀損部分未據告訴），其父母甲○○
    、乙○○○知悉後遂於同日二十時二十分許趕回上址關切，詎丙○○竟基於傷害
    直系血親尊親屬之犯意，持屋內鐵椅砸向乙○○○，使乙○○○受有左手第三、
    四指挫傷瘀血（１Ⅹ１公分）之傷害。嗣屏東縣警察局潮州分局光華派出所警員
    陳昌德據報後前往上址處理，依法執行職務，丙○○因而心生不滿，另行起意，
    基於傷害、妨害公務之意思，竟當場對陳昌德施以強暴行為，出拳毆打陳昌德，
    致陳昌德受有左後枕部鈍傷併左耳腫脹之傷害，以此強暴方法妨害公務執行。
二、案經甲○○、乙○○○及陳昌德訴由屏東縣警察局潮州分局報請臺灣屏東地方法
    院檢察署檢察官偵查起訴。
    理  由
一、訊據被告丙○○矢口否認有何傷害及妨害公務犯行，辯稱：我有拿椅子丟我媽媽
    ，但沒有打到，我沒有打警察，當時他有穿制服，只有撥到他的帽子等語。經查
    ：被告丙○○於上開時地向告訴人乙○○○丟擲鐵椅成傷及出拳毆打依法執行職
    務之警員陳昌德成傷之事實，業據告訴人甲○○、乙○○○及陳昌德分別於於警
    訊及本院審理時時指訴綦詳（見警卷第五頁反面、第六頁、第六頁反面頁、第八
    頁反面、第九頁、本院九十年六月十五日訊問筆錄），並有報告書、潮州全民醫
    院診斷證明書、六愛醫院診斷證明書各一紙及現場照片十二幀在卷可稽。告訴人
    甲○○、乙○○○係被告丙○○之父母，衡之常情，當無誣構之必要，再告訴人
    陳昌德左後枕部及左耳均有受傷，此顯非撥其帽子所會產生之現象，綜上，被告
    所辯，顯係屬臨訟卸責之詞，不足採信，本件事證明確，被告犯行堪以認定。
二、核被告丙○○毆打其母親乙○○○成傷之事實，係犯刑法第二百七十七條第一項
    、第二百八十條之傷害直系血親尊親屬罪，其傷害直系血親尊親屬即其母乙○○○，依法加重其刑。其毆打警員成傷並妨害公務之行為係犯刑法第一百三十五條
    第一項之妨害公務罪及同法第二百七十七條第一項之普通傷害罪。被告以一行為
    同時觸犯妨害公務罪及普通傷害罪，應依想像競合犯之例，從較重之傷害罪處斷
    。又告訴人陳昌德於警局時提出報告書，其有要對被告提出傷害之告訴，已據其
    於本院審理時指陳明白，公訴人漏引此部分法條，應有疏失，併此指明。被告所
    犯上開二罪，犯意各別，行為互異，客觀上亦無任何關係，應予分論併罰。爰審
    酌被告素行、品行、犯罪動機、目的、手段及犯後態度等一切情狀，分別量處如
    主文所示之刑，並諭知易科罰金之折算標準及定其應執行之刑。
據上論斷，應依刑事訴訟法第二百九十九條第一項前段、刑法第一百三十五條第一項
、第二百七十七條第一項、第二百八十條、第五十五條、第四十一條第一項前段、第
五十一條第五款，罰金罰鍰提高標準條例第一條前段、第二條，判決如主文。
本案經檢察官何克昌到庭執行職務
中      華      民      國      九十      年      七    月    三十一    日
                                      臺灣屏東地方法院刑事第三庭
                                          審判長法  官  黃國永
                                                法  官  陳姵君
                                                法  官  余德正
右正本證明與原本無異。
對於本判決如有不服應於收受送達後十日內向本院提出上訴書狀上訴於台灣高等法院
高雄分院並按他造當事人之人數附具繕本。
                                                書記官  曾文玲
中      華      民      國      九十      年      七    月    三十一    日
附錄本案論罪科刑法條全文
刑法第一百三十五條第一項：
對於公務員依法執行職務時，施強暴脅迫者，處三年以下有期徒刑、拘役或三百元以
下罰金。
刑法第二百七十七條第一項
傷害人之身體或健康者，處三年以下有期徒刑、拘役或一千元以下罰金。


司法院資訊處製作；財團法人民間司法改革基金會備份。
